臺灣高等法院交通事件裁定　　　　　　 96年度交抗字第215號
抗　告　人
即 異議 人　甲○○
上列抗告人因違反道路交通管理處罰條例案件，不服臺灣板橋地
方法院，中華民國96年2月13日所為裁定（96年度交聲字第143號
），提起抗告，本院裁定如下：
    主  文
原裁定撤銷，發回臺灣板橋地方法院。
    理  由
一、本件原裁定略以查本件受處分人為葉春蘭乙節，此有交通部
    公路總局臺北區監理所於民國九十六年一月九日北監自裁字
    第四０－ＲＢ0000000號裁決書乙紙在卷可稽。而異
    議人甲○○並非受處分人，自無提起本件異議之權利。故本
    件異議不合法定程式，應予駁回。另本件基隆警察局於九十
    五年十一月十七日製單舉發違反道路交通管理事件通知單之
    駕駛人為甲○○，並非車主葉春蘭，此有該舉發通知乙紙在
    卷可參，且依道路交通管理處罰條例第四十三條第一項第三
    款之規定，係處罰「汽車駕駛人」，並非車主，則本件裁決
    書之受處分人卻為葉春蘭，容有未洽，附此敘明。
二、抗告意旨略以本案製單分別為ＲＢ0000000及ＲＢ0000000兩
    單據，抗告人僅提出處罰駕駛人之（ＲＢ0000000）單號之
    異議，車主也僅提出處罰車主單號之異議，並無錯誤。
三、按受處分人不服第八條主管機關所為之處罰，得於接到裁決
    書之翌日起二十日內，向管轄地方法院聲明異議，道路交通
    管理處罰條例第八十七條第一項定有明文。查卷附之ＲＢ00
    00000之舉發違反道路交通管理事件通知單駕駛人（或行為
    人）為本件之抗告人甲○○，且依交通部公路總局臺北區監
    理所96年3月9日北監字第0966004923號函所載「有關異議人
    甲○○駕駛ＣＱ─5020號車經警舉發第ＲＢ0000000號交通
    違規，不服本所製開裁決書依法處分，提聲明異議乙案，惟
    不慎誤植裁決書受處分人為葉春蘭，檢送本所更正之受處分
    人為甲○○處分書影本乙份」，有該函在卷可稽，又依基隆
    市警察局95年12月7日基警交字第0950076382號函所載「．
    ．．另單（基警交字第ＲＢ0000000）舉發，通知聯逕寄車
    主葉春蘭」，觀諸前揭卷附之資料，抗告人之抗告尚非全無
    理由，抗告人是否為受處分人即非無疑，原裁定認其非受處
    分人，尚非無研求之餘地，抗告人前揭之抗告，尚非無理由
    ，自應由本院將原裁定撤銷，發回原法院更為妥適之處理。
三、依道路交通管理處罰條例第89條，道路交通事件處理辦法第
    26條、刑事訴訟法第413條前段裁定如主文。
中　　華　　民　　國　　96　　年　　6 　　月　　23　　日
                  刑事第七庭  審判長法  官  黃麗生
                                    法  官  江國華
                                    法  官  許宗和
以上正本證明與原本無異。
不得再抗告。
                                    書記官  沈秀容
中　　華　　民　　國　　96　　年　　6 　　月　　25　　日
